臺灣基隆地方法院基隆簡易庭民事判決
110年度基勞簡字第14號
原      告  梁素珍  
訴訟代理人  林正杰律師（法律扶助）
被      告  黃勝文即東北角洗衣企業行
                      籍設基隆市○○區○○路0號（基隆○    ○○○○○○○信義辦公室)

上列當事人間給付工資等事件，本院於民國110年11月3日言詞辯
論終結，判決如下：
    主  文
被告應給付原告新臺幣貳拾萬參仟壹佰貳拾參元，及自民國一百
一十年十月二十七日起至清償日止，按年息百分之五計算之利息
。
原告其餘之訴駁回。
訴訟費用即第一審裁判費新臺幣貳仟肆佰參拾元，由被告負擔新
臺幣貳仟貳佰零肆元，餘由原告負擔。
本判決第一項得假執行，但被告如以新臺幣貳拾萬參仟壹佰貳拾
參元為原告預供擔保，得免為假執行。
    事實及理由
壹、程序部分
   件被告經合法通知，未於言詞辯論期日到場，核無民事訴訟
    法第386條各款所列情形，爰依同法第436條第2項、第385 
    條第1項前段規定，准原告訴訟代理人之聲請，由其一造辯
    論而為判決。
貳、實體部分 
一、原告主張：
　  原告於民國97年5月20日受僱於被告黃勝文，擔任櫃檯行政
    職務，嗣於99年被告黃勝文獨資成立東北角洗衣企業行，並
    繼續僱用原告，依勞動基準法第20條、第57條之規定，原告
    任職於被告黃勝文及其獨資經營之東北角洗衣企業行期間之
    年資，依法自應予以併計，故原告任職於被告之工作年資合
    計應為12年8月11日（自97年5月20日起至110年1月31日止）
    。被告於110年1月20日以歇業為由，以勞動基準法第11條第
    1款規定向原告預告於110年1月31日終止勞動契約，惟被告
    並未依勞動基準法第16條規定於30日前預告，且終止勞動契
    約後，雖給予原告非自願離職證明，然並未給付原告110年1
    月份工資、預告工資及資遣費。而原告離職前6個月之平均
    月薪為28,000元，為此原告依勞動基準法等規定請求原告給
    付積欠之110年1月份工資28,000元、預告期間工資28,000元
    及資遣費168,000元，合計224,000元，為此提起本件訴訟，
    並聲明：㈠被告應給付原告224,000元，及自起訴狀繕本送達
    翌日起至清償日止，按年息百分之5計算之利息。㈡
　  訴訟費用由被告負擔。㈢第一項聲明請依職權宣告假執行。
二、被告經合法通知，未於言詞辯論期日到場，亦未提出書狀作
    何聲明或陳述。
三、本院之判斷：
　㈠原告主張：其於97年5月20日受僱於被告黃勝文，擔任櫃檯行
    政職務，嗣於99年被告黃勝文獨資成立東北角洗衣企業行，
    並繼續僱用原告，依勞動基準法第20條、第57條之規定，原
    告任職於被告黃勝文或其獨資經營之東北角洗衣企業行期間
    之年資應予併計，原告任職至110年1月31日，故其工作年資
    合計應為12年8月11日；及被告於110年1月20日以歇業為由
    ，以勞動基準法第11條第1款規定向原告預告於110年1月31
    日終止兩造間之勞動契約等情，業據提出新北市政府勞資爭
    議調解記錄、97年5月、97年7月之薪資袋、99年1月至12月
    之薪資明細表，及勞工保險被保險人投保資料表（明細）影
    本、勞工保險被保險人投保資料表影本、存摺節本影本、新
    北市政府110年3月25日新北府勞資字第1100278300號函影本
    、離職證明書影本等件為證，被告經合法通知，無正當理由
    未到場，亦未提出書狀作何聲明或陳述，綜上事證，堪認原
    告此部分之主張為真實。
　㈡原告請求110年1月份之薪資部分：
　　原告主張其月薪為28,000元等情，固據提出上揭薪資袋、薪
    資明細表為證，惟該等證據僅能顯示原告97年、99年間之薪
    資情形，不足以證明原告離職前之約定薪資為每月28,000元
    。此外，原告並未提出其他確切證據證明其離職前之約定薪
    資為28,000元；惟觀之原告提出之薪資匯款存摺節本影本（
    本院卷第34、35頁），原告離職前6個月，由註記「東北角
    洗衣」存入之情形，為109年8月10日26,952元、109年9月10
    日29,239元、109年10月10日25,277元、109年11月10日27,4
    78元、109年12月10日25,710元、110年1月10日25,004元（
    應分別為109年7月至12月之薪資），平均為26,610元〈計算
    式：（26,952元＋29,239元＋25,277元＋27,478元＋25,710元＋2
    5,004元）÷6＝26,610元〉，據此，應堪認原告主張之薪資，
    於每月26,610元之範圍內為可採。又原告主張被告並未給付
    110年1月之薪資等情，業據提出之上揭存摺節本影本為證，
    且無卷存證據足以證明被告已經清償此部分之債務，綜上，
    原告請求110年1月份之薪資，於26,610元之範圍內，為有理
    由，應予准許。
  ㈢原告請求預告期間工資部分：　　
 　 按「雇主依第11條或第13條但書規定終止勞動契約者，其預
    告期間依左列各款之規定：一、繼續工作三個月以上一年未
    滿者，於十日前預告之。二、繼續工作一年以上三年未滿者
    ，於二十日前預告之。三、繼續工作三年以上者，於三十日
    前預告之。」、「雇主未依第一項規定期間預告而終止契約
    者，應給付預告期間之工資。」，勞動基準法第16條第1 項
    、第3項定有明文。本件原告主張被告因歇業（勞動基準法
    第11條第1款）而終止勞動契約等情，業據提出上揭新北市
    政府110年3月25日函及記載離職原因為勞動基準法第11條第
    1款之離職證明書為證（本院卷第43至45頁），可以採認。
    而本件終止勞動契約時，原告繼續工作3年以上，依勞動基
    準法第16條第1項第3款規定，被告即需於30日前預告。而原
    告主張被告於110年1月20日向原告預告於同月31日終止勞動
    契約，則其預告不足之日數為19日，被告即應就此不足之期
    間給付原告預告期間之工資，而原告薪資為每月26,610元，
    業經認定如前，綜上計算，原告得請求之預告期間工資為16
    ,853元（計算式：26,610元/30日×19日＝16,853元）。
  ㈣原告請求資遣費部分：
　　按「雇主依前條終止勞動契約者，應依下列規定發給勞工資
    遣費：一、在同一雇主之事業單位繼續工作，每滿一年發給
    相當於一個月平均工資之資遣費。二、依前款計算之剩餘月
    數，或工作未滿一年者，以比例計給之。未滿一個月者以一
    個月計」，勞動基準法第17條第1項定有明文。次按「勞工
    適用本條例之退休金制度者，適用本條例後之工作年資，於
    勞動契約依勞動基準法第十一條、第十三條但書、第十四條
    及第二十條或職業災害勞工保護法第二十三條、第二十四條
    規定終止時，其資遣費由雇主按其工作年資，每滿一年發給
    二分之一個月之平均工資，未滿一年者，以比例計給；最高
    以發給六個月平均工資為限，不適用勞動基準法第十七條之
    規定。」，勞工退休金條例第12條定有明文。據此，原告請
    求被告給付資遣費，即有理由。以原告平均工資26,610元，
　　其自97年5月20日開始任職至110年1月31日離職日止，自94
    年7月1日勞退新制施行日起之資遣年資為12年8個月又11天
    ，新制資遣基數為6（新制資遣基數計算公式：((年+(月+日
    ÷當月份天數)÷12)÷2），原告得請求被告公司給付之資遣費
    為159,660元（計算式：月薪×資遣費基數）。
  ㈤綜上，原告所得請求之積欠薪資、預告期間工資及資遣費，
    合計為203,123元（計算式：26,610元＋16,853元＋159,660元
    ＝203,123元）。
四、綜上所述，原告本件請求，於請求被告給付203,123元及自
    起訴狀繕本送達翌日即110年10月27日起至清償日止，按年
    息百分之5計算之利息之範圍內，為有理由，應予准許，逾
    此範圍，為無理由，應予駁回。
五、法院就勞工之給付請求，為雇主敗訴之判決，應依職權宣告
    假執行，前項請求，法院應同時宣告雇主得供擔保或將請求
    標的物提存而免假執行，為勞動事件法第44條第1項、第2項
    所明定。本判決主文第一項為被告即雇主敗訴之判決，依據
    前開規定，應依職權宣告假執行及免為假執行。至於原告聲
    明請求本院依職權宣告假執行，僅屬促使本院依職權宣告之
    意思，是原告敗訴部分，其假執行之聲請即無庸予以駁回，
    附此指明。
六、訴訟費用即第一審裁判費2,430元，由被告按敗訴之比例負
    擔2,204元（計算式：2,430元×203,123元/224,000元＝2,204
    元，元以下四捨五入），餘由原告負擔。
參、據上論結，本件原告之訴為一部有理由，一部無理由。依民
    事訴訟法第436條第2項、第385條第1項前段、第79條，勞動
    事件法第44條第1、2項，判決如主文。 
中　　華　　民　　國　　110 　年　　11　　月　　29　　日
                   勞動法庭法  官  高偉文
以上正本係照原本作成。
對於本件判決如有不服，應於收受送達後20日內向本院提出上訴
書狀，上訴於本院合議庭，並按他造當事人之人數附具繕本。如
委任律師提起上訴者，應一併繳納上訴審裁判費。
中　　華　　民　　國　　110 　年　　11　　月　　29　　日
                            書記官 蕭靖蓉